【裁判字號】    95,家救,141
【裁判日期】    951228
【裁判案由】    訴訟救助
【裁判全文】
臺灣板橋地方法院民事裁定             95年度家救字第141號
聲  請  人    乙○○
非訟代理人    王嘉斌  律師
相  對  人    甲○○
上列聲請人與相對人甲○○間請求離婚事件，聲請人聲請訴訟救
助，本院裁定如下：
    主    文
准予訴訟救助。
聲請費用由聲請人負擔。
    理    由
一本件聲請意旨略以：緣聲請人向鈞院起訴請求與相對人甲○○
  間請求離婚事件，本應於遞狀時依法繳納訴訟費用，惟因聲請
  人實無資力支付訴訟費用，爰依民事訴訟法第一百零七條第一
  項之規定，聲請訴訟救助等語。
二按當事人無資力支出訴訟費用者，法院應依聲請，以裁定准予
  訴訟救助。但顯無勝訴之望者，不在此限；法院認定前項資力
  時，應斟酌當事人及其共同生活親屬基本生活之需要，民事訴
  訟法第一百零七條定有明文。次按無資力者，得申請法律扶助
  ；有 (一)涉犯最輕本刑為三年以上有期徒刑或高等法院管轄
  第一審案件，於審判中未經選任辯護人者。(二)因智能障礙致
  未能為完全陳述，於審判中未經選任辯護人或代理人，審判長
  認有選任辯護人或代理人之必要者。(三)符合社會救助法所規
  定之低收入戶者情形之一者，得申請法律扶助，無須審查其資
  力；經分會准予法律扶助之無資力者，其於訴訟程序中，向法
  院聲請訴訟救助時，應准予訴訟救助。但另有不符法律扶助事
  實之證明者，不在此限，法律扶助法第十三條、第十四條、第
  六十二條亦分別定有明文。
三本件經查：聲請人對相對人所提起之離婚之訴，業經本院九十
  五年度家調字第二○○五號審理在案。而聲請人主張其實無力
  支出該案之訴訟費用，已向財團法人法律扶助基金會台北分會
  申請法律扶助並經准予扶助在案，並為此依民事訴訟法第一百
  零七條第一項之規定，聲請訴訟救助等語，業據提出戶籍謄本
  、財團法人法律扶助基金會台北分會扶助律師接案通知書影本
  為證，復經本院依職權函請財政部臺灣省北區國稅局中和稽徵
  所調閱聲請人最近三年所得資料及全國財產總歸戶查詢資料之
  結果，認聲請人資力微薄，此有上開單位九十五年十二月二十
  日北區國稅北縣二字第○九五一○六一九七○號函暨所附聲請
  人自九十二年至九十四年度綜合所得稅各類所得資料清單、財
  產歸屬資料清單在卷可稽，足證聲請人實為無資力之人。綜上
  事證，本件聲請經核尚無不合，應予准許。
四爰依民事訴訟法第八十一條、第九十五條，裁定如主文。
中    華    民    國    95    年    12    月    28    日
                              家事法庭法  官  余來炎
以上正本證明與原本無異。
如不服本裁定應於送達後十日內向本院提出抗告狀，並應繳納抗
告裁判費新臺幣壹仟元。
中    華    民    國    95    年    12    月    29    日
                                      書記官  蕭詩穎


司法院資訊處製作；財團法人民間司法改革基金會備份。
